# 少数股东权益计算的问题引发的一些思考

提问人：sunnycubo 时间：2019-05-13 16:17:36
陈版，您在回答本版 “持股比例变动情况下少数股东权益计算问题”的回复中提到：当控股地位未发生变化但股权比例发生相对变动时，少数股东权益按股权比例变动日为界分段计算；少数股东权益按期末股权比例计算。
假设母公司对子公司的股份比例发生了变动（比如收购少数股东权益、增资等导致的），因为少数股东权益按期末股权比例计算，那么不论股权变动发生在期内何时，我们都可以视同股权变动发生在期初，无需分段考虑，然后直接使用模拟权益法，这样处理会导致，模拟后长投的账面价值与享有的子公司净资产的份额（按新的持股比例）不一致，该差额就是原股东之间权益让渡的金额，此时我们在常规的抵消分录再补充一笔调整分录，即：
借：资本公积 贷：长期股权投资
同时，由于少数股东权益按股权比例变动日为界分段计算，我们在做完常规的投资收益与利润分配相抵的调整分录（按新的持股比例）之后，需要再补充一笔调整分录以调整股权变动导致的股东之间对本期净损益分配的影响，即：
借：少数股东损益贷：年末未分配利润
请问陈版，以上我的理解正确吗？

回答人：chenyiwei
首先要明确一点：是少数股东损益需以权益比例变动日为界分段计算，少数股东权益是时点数，不存在分段计算问题。在少数股东损益分段计算的情况下，一般不用单独编制 “借：少数股东损益贷：年末未分配利润” 的抵销分录。当然这个问题也可能与个人的工作习惯有关。